最　高　行　政　法　院　裁　定
                                     100年度裁字第1355號
聲  請  人  葉潤美
上列聲請人因與相對人臺中市政府間使用執照事件，對於中華民
國97年9月30日本院97年度裁字第4670號裁定，聲請再審，本院
裁定如下：
    主  文
再審之聲請駁回。
再審訴訟費用由聲請人負擔。
    理  由
一、按聲請再審應於30日之不變期間內提起。前項期間自裁定確
    定時起算，裁定於送達前確定者，自送達時起算；其再審之
    理由發生或知悉在後者，均自知悉時起算，行政訴訟法第28
    3條準用第276條第1項及第2項定有明文。倘聲請人主張再審
    之理由發生或其知悉在後者，依同法第283條準用第277條第
    1項第4款之規定，應就此利己事實負舉證責任。
二、本件當事人間因使用執照事件，前經原審於97年7月9日96年
    度訴字第756號判決（下稱原確定判決）駁回聲請人之訴，
    聲請人提起上訴，亦經本院以其上訴不合法，於97年9月30
    日以97年度裁字第4670號裁定（下稱原確定裁定）駁回上訴
    確定在案。茲聲請人主張本院原確定裁定有行政訴訟法第27
    3條第1項第1款及第14款之再審事由，向原審法院聲請再審
    ，惟依本院95年8月份庭長法官聯席會議決議意旨，應專屬
    本院管轄，是原審法院以98年度再字第34號裁定移送本院。
三、聲請意旨略謂：原確定裁定均未對「臺紙專用下水道」之行
    政處分無效審查，故依法提起再審。再審法律依據除依行政
    訴訟法第273條第1項第14款規定外，增列同條項第1款等語
    。經查，聲請人係對原確定裁定聲請再審，是聲請人提起本
    件再審之聲請之不變期間，依前揭規定及說明，自應以本院
    原確定裁定送達之翌日即97年10月8日起算，扣除在途期間3
    日，算至97年11月9日即告屆滿，惟因該日為星期日，故應
    順延至97年11月10日屆滿。聲請人遲至98年7月27日始向原
    審法院提起本件聲請再審，自已逾越上開不變期間，並非合
    法。再者，對於判決理由有無適用法規顯有錯誤及重要證物
    漏未斟酌等事由，當事人自收受判決正本送達時，即可知悉
    ，並無知悉在後之問題。末查，其聲請狀內表明之再審理由
    ，無非說明其對於前訴訟程序確定裁判不服之理由，而對於
    上開確定裁定究有如何合於行政訴訟法第273條第1項第1款
    及第14款規定之具體情事，則未據敘明，依上開規定及說明
    ，其聲請亦非合法。
四、據上論結，本件聲請為不合法。依行政訴訟法第283條、第2
    78條第1項、第104條、民事訴訟法第95條、第78條，裁定如
    主文。
中　　華　　民　　國　　100　 年　　5　　 月　　26　　日
                    最高行政法院第六庭
                        審判長法官　黃　合　文
                              法官　鄭　忠　仁
                              法官　劉　介　中
                              法官　帥　嘉　寶
                              法官　陳　鴻　斌

以  上  正  本  證  明  與  原  本  無  異
中　　華　　民　　國　　100　 年　　5　　 月　　30　　日
　　　　　　　　　　　　　　　書記官　葛　雅　慎